臺灣高雄地方法院刑事判決　　　　　　　　　　　　九十一年度訴字第二五三三號
　　公　訴　人　臺灣高雄地方法院檢察署檢察官
　　被　　　告　甲○○
右列被告因毒品危害防制條例案件，經檢察官提起公訴（九十一年度毒偵緝字第二五
二號、九十一年度毒偵字第四二七０號），本院判決如左：
    主  文
甲○○連續施用第一級毒品，處有期徒刑拾月。
扣案之塑膠鏟子壹支沒收。
    事  實
一、甲○○前曾於民國八十七年間因施用毒品案件，經臺灣高雄地方法院檢察署檢察
    官（以下簡稱高雄地檢署檢察官）聲請本院以八十七年度毒聲字第四０八九號裁
    定送觀察、勒戒後，認無繼續施用毒品之傾向，已由該署檢察官於八十七年十二
    月十一日以八十七年度偵字第二六六八五號不起訴處分確定在案。詎其仍不知戒
    絕悔改，於上開不起訴處分後五年內，又基於施用第一級毒品海洛因之概括犯意
    ，約自九十年十月初某日起至九十一年五月三十一日止，連續住高雄縣梓官鄉○
    ○村○○路市場巷二五號住處等地，將海洛因攙入香菸內吸食，非法施用第一級
    毒品海洛因多次。嗣先後於九十年十月十一日十六時十分許、同年十月二十三日
    十六時三十分許及九十一年五月三十一日二時三十分許，分別在上開住處及高雄
    市三民區○○○路二六一號前為警查獲，並扣得其所有供施用海洛因所用之塑膠
    鏟子一支。經高雄地檢署檢察官再聲請本院以九十年度毒聲字第七四三二號裁定
    送勒戒處所觀察、勒戒後，認有繼續施用毒品傾向，再聲請本院以九十一年毒聲
    字第三五三三號裁定令入戒治處所施以強制戒治。
二、案經高雄市政府警察局三民第一分局、內政部警政署高雄港務警察所及高雄市政
    府警察局移送臺灣高雄地方法院檢察署檢察官偵查起訴。
    理  由
一、右揭事實，業據被告甲○○於警訊及本院審理時坦承不諱，並有其所有供施用海
    洛因之器具塑膠鏟子一支扣案可佐，又被告先後三次為警查獲後所採集之尿液，
    經送驗結果，均檢出嗎啡陽性反應，亦有高雄市立凱旋醫院九十年十月二十六日
    高市凱醫檢字第二六二號及高雄市政府衛生局第ｘ─八四號、第ｃ─九一號煙毒
    尿液檢驗成績書各一份在卷可稽，而海洛因施用入人體後水解還原成嗎啡，再循
    嗎啡之代謝方式排出體外，復據行政院衛生署藥物食品檢驗局（73）藥檢壹字第
    ０三０二二一號函敘明綦詳可查，足認被告之自白應與事實相符，堪以採信。再
    查，被告前曾於於八十七年間因施用毒品案件，經高雄地檢署檢察官聲請本院以
    八十七年度毒聲字第四０八九號裁定送觀察、勒戒後，認無繼續施用毒品之傾向
    ，已由該署檢察官於八十七年十二月十一日以八十七年度偵字第二六六八五號不
    起訴處分確定在案等事實，有該份不起訴處分書及本院被告院內索引卡紀錄表、
    臺灣高等法院被告全國前案紀錄表、臺灣高雄地方法院檢察署刑案資料查註紀錄
    表各一份在卷足稽，其因再犯前揭施用海洛因犯行，經高雄地檢署檢察官再聲請
    本院以九十年度毒聲字第七四三二號裁定送勒戒處所觀察、勒戒後，認有繼續施
    用毒品傾向，再聲請本院以九十一年毒聲字第三五三三號裁定令入戒治處所施以
    強制戒治等情，亦有各該裁定書、臺灣高雄看守所附設勒戒處所九十一年六月十
    二日高所坤戒勒字第一０六七號函附之「有繼續施用毒品傾向證明書」等在卷可
    憑。從而，被告因施用毒品案件，前經觀察勒戒後認無繼續施用傾向，由檢察官
    為不起訴處分後，五年內再犯上揭施用海洛因犯行，經觀察勒戒認有繼續施用毒
    品傾向等事實已臻明確，洵堪認定。
二、查海洛因係毒品危害防制條例第二條第二項所稱之第一級毒品，不得持有、施用
    。次按犯毒品危害防制條例第十條之施用第一、二級毒品罪者，應由檢察官先將
    被告送勒戒處所觀察、勒戒，經觀察、勒戒後，認無繼續施用毒品傾向者，由檢
    察官為不起訴處分。而依此為不起訴處分後，五年內再犯第十條之施用毒品罪者
    ，經觀察、勒戒後，認有繼續施用毒品之傾向，則不適用前開規定，而應依一般
    訴訟程序予以起訴論罪科刑，此觀諸毒品危害防制條例第二十條第一項、第二項
    前段、第三項前段規定可明。本件被告前既曾因施用毒品案件，經高雄地檢署檢
    察官聲請本院裁定送勒戒處所施以觀察、勒戒後，認無繼續施用毒品傾向，由該
    署檢察官為不起訴處分在案，是其於該不起訴處分後五年內再犯上開施用海洛因
    犯行，再經觀察、勒戒後，既認有繼續施用毒品之傾向，依前所述，即應依法予
    以起訴論罪科刑。故核被告所為，係犯毒品危害防制條例第十條第一項之施用第
    一級毒品罪。其先後多次施用海洛因行為，時間緊接，且反覆為之，所犯又係同
    一罪名之罪，顯係基於概括犯意為之，應依連續犯規定論以一罪，並加重其刑。
    至被告施用期間多次持有海洛因之行為，亦係基於概括之犯意為之，本亦應以連
    續持有論，惟其持有後進而施用，其持有之低度行為應被施用之高度行為所吸收
    ，不另論其持有毒品罪。審酌被告前因施用毒品案件，經檢察官依初次勒戒、觀
    察結果，以無繼續施用傾向為不起訴處分後，仍未能戒絕毒品，再犯相同之罪，
    顯見戒毒意志不堅，有入監服刑矯治必要，及其施用毒品乃自戕一己之身體健康
    ，尚未害及他人，且犯後已坦承犯行，態度良好，暨其前曾有賭博、麻藥等犯罪
    前科，有臺灣高雄地方法院檢察署刑案資料查註紀錄表在卷可稽，素行不佳等一
    切情狀，量處如主文所示之刑。扣案之塑膠鏟子一支（即九十年十月十一日十六
    時十分許為警至其住處搜索查獲當次，在其所駕駛之ｖｋ─五五一八號車上查扣
    之塑膠鏟子一支），為被告所有供其施用海洛因之器具，已據其陳明在卷，併依
    刑法第三十八條第一項第二款規定宣告沒收，至當次搜索另在其房間查扣之針筒
    、塑膠鏟子等物，則係在場同為警查獲之蔡志健所有，亦經蔡志健警訊坦承在卷
    可按，既非被告所有之施用毒品器具，爰不併為沒收諭知，附此敘明。
據上論斷，應依刑事訴訟法第二百九十九條第一項前段，毒品危害防制條例第十條第
一項、第二十條第三項，刑法第十一條前段、第五十六條、第三十八條第一項第二款
，判決如主文。
中      華      民      國    九十一    年      九      月     三十     日
                                台灣高雄地方法院刑事庭
                                      法  官  陳  淑  卿
右正本證明與原本無異。
如不服本判決，應於判決送達後十日內，向本院提出上訴狀。
                                      書記官  邱  靜  銘
中      華      民      國    九十一    年      九      月     三十     日
附錄本案論罪科刑法條：
毒品危害防制條例第十條第一項：
施用第一級毒品者，處六月以上五年以下有期徒刑。
